臺灣臺中地方法院民事裁定
111年度亡字第31號
聲  請  人  黃金德  
上列聲請人聲請宣告失蹤人黃金福死亡事件，本院裁定如下：
    主  文
一、宣告黃金福（男，民國00年0月00日生，身分證統一編號：Z
    000000000號，最後設籍地址：臺中市○○區○○路000號）於民
    國一○八年十一月七日晚上十二時死亡。
二、聲請程序費用由黃金福遺產負擔。
    理  由
一、聲請意旨略以：聲請人為失蹤人黃金福之弟。失蹤人於民國
    101年11月7日失蹤後即未歸返，迄今已逾9年音信杳然，生
    死不明，前經本院以110年度亡字第66號公示催告在案。現
    申報期間屆滿，未據失蹤人陳報其生存，或知失蹤人生死者
    ，陳報其所知。爰依法聲請宣告失蹤人死亡等語。
二、按失蹤人失蹤滿7年後，法院得因利害關係人或檢察官之聲
    請，為死亡之宣告。失蹤人為80歲以上者，得於失蹤滿3年
    後，為死亡之宣告。民法第8條第1項、第2項分別定有明文
    。
三、經查，聲請人主張之前開事實，業據其提出受（處）理失蹤
    人口案件登記表、失蹤人口系統資料報表、戶籍謄本、入出
    國日期證明書等件為證，且經本院依職權調取個人戶籍資料
    、在監在押紀錄表、全國前案紀錄表、稅務電子閘門資料、
    入出境資訊、健保就醫紀錄、勞保投保資料、臺中市政府社
    會局領取補助或津貼紀錄、臺中市生命禮儀管理處使用殯葬
    設施資料查核屬實。另本院依職權函請臺中市政府警察局大
    甲分局派員訪查結果為：失蹤人未居住於臺中市○○區○○路00
    0號戶籍地址，亦未與家人聯繫，目前行方不明等情，有該
    分局111年3月9日中市警甲分偵字第1110005560號函暨所附
    職務報告可佐，是聲請人主張黃金福失蹤之事實，尚堪採信
    。而就失蹤人最後失蹤之日期，依受理失蹤人口案件登記表
    觀之，失蹤人最後於101年11月7日離家而不知去向，是應認
    其失蹤日為101年11月7日。
四、本件失蹤人於101年11月7日即失蹤，迄未尋獲，算至108年1
    1月7日屆滿7年，揆諸前揭規定，聲請人聲請對失蹤人為死
    亡之宣告，再經公示催告程序申報期間屆滿，仍未據失蹤人
    陳報生存或知其生死者陳報其所知之情形下，自有理由，應
    予准許。依民法第9條第2項規定，並應以失蹤屆滿7年之日
    終止之時即108年11月7日下午12時，作為確定其死亡之時，
    爰宣告如主文第一項所示。
五、依家事事件法第154條第3項，裁定如主文。
中　　華　　民　　國　　111 　年　　3 　　月　　31　　日
                  家事法庭    法  官  謝珮汝
以上正本係照原本作成。
如對本裁定抗告，須於裁定送達後10日內向本院提出抗告狀（須
附繕本），並繳納抗告費新臺幣1,000元。
本裁定確定後30日內，應至戶政事務所辦理死亡登記。
中　　華　　民　　國　　111 　年　　3 　　月　　31　　日
                              書記官  劉燕媚